

Fecha de nacimiento: 03/12/1997

Estado civil: No casado

Dirección: B° San Roque Oeste Guayaquil

4352

Número de teléfono: +54

379 4397479

WhatsApp: +54 379 4397479

Correo electrónico:

solisgazzarinileandroexequie

l@gmail.com

Resumen

Conseguir un puesto de trabajo que me permita aplicar mis experiencias y conocimientos en mi sector y en las distintas áreas de la empresa, para así desarrollarme profesionalmente para el buen desempeño de las funciones asignadas.

Experiencia profesional

Link publicidad - Actualmente - 07/2022 - Actual.

Chófer-/ Trabajos en general.

Empresa de seguridad El Muro srl - Seguridad - 07/2021 - 07/2022.

Chófer- Supervisor con personal a cargo.

Pilcheria Mely - Atención al cliente - 08/2019 - 03/2020.

Repositor/Cajero.

M.J - Reparto de materiales de construcción - 03/2012 - 06/2013.

Reparto.

Formación académica

Educación primaria

Escuela Nº 146 Crucero General Belgrano - 2023 - 2023.

Escuela secundaria

Colegio Vicente Figuerero - 2023 - 2023.

Informaciones adicionales

Cuento con Linti vigente